【裁判字號】    91,簡上,259
【裁判日期】    920630
【裁判案由】    證券交易法
【裁判全文】
臺灣臺北地方法院刑事判決                        九十一年度簡上字第二五九號
    上  訴  人
    即  被  告  甲○○
    選任辯護人  林攸彥律師
                張仁龍律師
右上訴人即被告因違反證券交易法案件，不服本院九十一年度簡字第二七○一號中華
民國九十一年九月二日所為第一審判決（聲請簡易判決處刑書案號：臺灣臺北地方法
院檢察署八十九年度偵字第二一七九五號），提起上訴，本院判決如左：
    主  文
上訴駁回。
    理  由
一、本件上訴意旨略以：上訴人即被告甲○○於九十一年八月二十日並未自白犯罪，
    且原審自行將通常程序審理之案件改以簡易判決處刑，改用簡易程序未經任何宣
    示或書面裁定，被告完全不知，其程序即屬違法等語。
二、按「第一審法院依被告在偵查中之自白或其他現存之證據，已足認定其犯罪者，
    得因檢察官之聲請，不經通常審判程序，逕以簡易判決處刑。但有必要時，應於
    處刑前訊問被告。前項案件檢察官依通常程序起訴，經法院訊問被告自白犯罪，
    認為宜以簡易判決處刑者，得不經通常審判程序，逕以簡易判決處刑。」；「檢
    察官審酌案件情節，認為宜以簡易判決處刑者，應即以書面為聲請。」；「前條
    第一項之案件，被告於偵查中自白者，得向檢察官表示願受科刑之範圍或願意接
    受緩刑之宣告，檢察官同意者，應記明筆錄，並即以被告之表示為基礎，向法院
    求刑或為緩刑宣告之請求」；「被告自白犯罪未為第一項之表示者，在審判中得
    向法院為之，檢察官亦得依被告之表示向法院求刑或請求為緩刑之宣告。」；「
    第一項及前項情形，法院應於檢察官求刑或緩刑宣告請求之範圍內為判決」，刑
    事訴訟法第四百四十九條第一項、第二項、第四百五十一條、第四百五十一條之
    一第一項、第三項、第四項前段分別定有明文。又「依第四百五十一條之一之請
    求所為之科刑判決，不得上訴。」，刑事訴訟法第四百五十五條之一第二項規定
    甚明。
三、經查，上訴人即被告甲○○於民國九十一年八月二十日本院九十一年易字第六七
    二號證券交易法案件訊問時，當庭自白犯罪，檢察官乃依被告之表示向原審對被
    告具體求處有期徒刑六月之刑罰，被告當庭表示同意檢察官之求刑，原審即當庭
    諭知於檢察官求刑之範圍內判決，被告不得上訴之意旨，經被告於訊問筆錄簽名
    確認無訛，此有該案九十一年八月二十日訊問筆錄存卷可稽。嗣原審依職權將該
    案改依簡易程序審理，於九十一年九月二日以九十一年度簡字第二七○一號刑事
    判決判處被告有期徒刑六月，如易科罰金，以三百元折算一日，有本院九十一年
    度簡字第二七○一號刑事判決在卷可憑，是以原審依檢察官求刑之範圍內為本案
    判決，被告甲○○即不得上訴。其次，參以被告於本院調查時已供承上開訊問筆
    錄係其自己之簽名，且證人即同案被告蔡清溪、陳子怡於本院調查時均證稱：其
    等與甲○○在法庭外就認罪協商之事有討論過，因甲○○表示同意檢察官之認罪
    協商，其三人嗣後進入法庭訊問時即表示均願意認罪協商等語，足見被告甲○○
    於原審九十一年八月二十日訊問時確實當庭表示同意認罪協商，則被告甲○○提
    起上訴稱其未自白犯罪云云，不足採信。又檢察官依通常程序起訴，經法院訊問
    被告自白犯罪，認為宜以簡易判決處刑者，得不經通常審判程序，逕以簡易判決
    處刑，已如前述，是原依通常程序審理之案件，經法院訊問被告自白犯罪，認為
    宜以簡易判決處刑者，法院本無須為任何宣示或裁定，即得依職權逕以簡易判決
    處刑，是被告以原審自行將通常程序審理之案件改以簡易判決處刑，改用簡易程
    序未經任何宣示或書面裁定為由，提起上訴，即乏依據。
三、次按第二審法院認為上訴有刑事訴訟法第三百六十二條前段規定法律上不應准許
    之情形者，應以判決駁回之，刑事訴訟法第三百六十七條規定甚明；且依該條文
    所為之判決得不經言詞辯論為之，亦為同法第三百七十二條所明定。茲如上述，
    本件被告之上訴法律上不應准許，且無從補正，依刑事訴訟法第四百五十五條之
    一第三項準用同法第三百六十七條前段規定，本院自應以判決駁回被告之上訴，
    爰不經言詞辯論，判決如主文。
據上論斷，應依刑事訴訟法第四百五十五條之一第二項、第三百六十七條前段、第三
百七十二條，判決如主文。
中      華      民      國      九十二      年    六    月      三十    日
                                      臺灣臺北地方法院刑事第七庭
                                          審判長法  官 梁  耀  鑌
                                                法  官 蔡  正  雄
                                                法  官 張  筱  琪
右正本證明與原本無異。
不得上訴。
                                          書記官    潘文賢
中      華      民      國  九十二    年     七     月    二    日


司法院資訊處製作；財團法人民間司法改革基金會備份。
